【裁判字號】    98,訴,62
【裁判日期】    980310
【裁判案由】    毒品危害防制條例
【裁判全文】
臺灣苗栗地方法院刑事判決                98年度訴字第62號
公  訴  人  臺灣苗栗地方法院檢察署檢察官
被      告  甲○○
                    （另案在臺灣臺中監獄苗栗分監執行）
上列被告因違反毒品危害防制條例案件，經檢察官提起公訴（97
年度毒偵字第1500號），被告於準備程序時就被訴事實為有罪之
陳述，經本院合議庭裁定由受命法官獨任改行簡式審判程序審理
，判決如下：
    主  文
甲○○施用第一級毒品，累犯，處有期徒刑柒月。又施用第二級
毒品，累犯，處有期徒刑月。應執行有期徒刑玖月。
    事  實
一、甲○○前於民國96年間因施用毒品案件，經本院以96年度毒
    聲字第380 號裁定送觀察、勒戒後，認無繼續施用毒品之傾
    向，於97年3 月14日執行完畢釋放，並由臺灣苗栗地方法院
    檢察署檢察官於97年3 月14日以97年度毒偵字第285 號為不
    起訴處分確定。又於97年間因竊盜案件，經本院以97年度易
    字第97號判處有期徒刑6 月確定，甫於97年6 月12日易科罰
    金執行完畢。詎甲○○猶不知警惕，於前開觀察、勒戒執行
    完畢釋放後5 年內，復基於施用第一級毒品之犯意，於97年
    10月10日下午3 時20分為警採尿時回溯26小時內某時許，在
    其位於苗栗縣公館鄉中義村中義268 之1 號住處，以將海洛
    因摻水置於針筒內（未扣案）注射於手臂之方式，施用第一
    級毒品海洛因1 次。另基於施用第二級毒品之犯意，於96年
    10月6 日下午4 時許，在苗栗縣苗栗市朋友住處，以將安非
    他命置於玻璃吸食器內（未扣案）加熱而吸其煙霧之方式，
    施用第二級毒品甲基安非他命1 次。嗣於97年10月10日下午
    12時30分，因其友人林桂香另涉毒品案件，在苗栗縣苗栗市
    ○○路1170巷前，為苗栗縣警察局刑警大隊員警查獲，經林
    桂香帶同員警前往苗栗縣苗栗市○○路1170巷22號執行搜索
    時，適甲○○在現場，乃於有偵查權限之苗栗縣警察局刑警
    大隊員警發覺前，主動向警方供述其施用毒品，並同意採集
    尿液送驗，經送驗結果，其尿液確呈安非他命、甲基安非他
    命及嗎啡陽性反應，始悉上情，並進而接受裁判。
二、案經苗栗縣警察局移送臺灣苗栗地方法院檢察署檢察官偵查
    起訴。
    理  由
一、上開犯罪事實，業據被告甲○○於警詢、本院準備程序及審
    理時坦承不諱，且其經苗栗縣警察局刑警大隊員警採集尿液
    送驗結果，確呈現海洛因代謝物之嗎啡陽性反應及安非他命
    、甲基安非他命陽性反應，此有詮昕科技股份有限公司97年
    10月23日出具之濫用藥物尿液檢驗報告、苗栗縣警察局刑警
    大隊偵辦毒品案件尿液鑑驗代碼對照表、濫用藥物尿液檢驗
    檢體監管紀錄表在卷可稽。是被告自白核與事實相符，其施
    用第一、二級毒品之犯行，洵堪認定。又被告前因施用毒品
    案件，經本院裁定送觀察、勒戒後，認無繼續施用毒品之傾
    向，於97年3 月14日執行完畢釋放，並由臺灣苗栗地方法院
    檢察署檢察官於97年3 月14日以97年度毒偵字第285 號為不
    起訴處分確定等情，有卷附臺灣高等法院被告前案紀錄表可
    參，被告前經觀察、勒戒執行完畢釋放後5 年內再犯本件施
    用第一、二級毒品犯行，應依法論科。
二、核被告甲○○所為，係犯毒品危害防制條例第10條第1 項之
    施用第一級毒品罪及同條例第10條第2 項之施用第二級毒品
    罪。其施用前後持有第一級毒品海洛因及第二級毒品甲基安
    非他命之低度行為，為其施用之高度行為吸收，均不另論罪
    。其所犯施用第一級毒品罪及第二級毒品罪間，犯意各別，
    行為互殊，罪名不同，應予分論併罰。又被告前有如事實欄
    所載之刑案科刑及執行紀錄，甫於97年6 月12日易科罰金執
    行完畢等情，有卷附臺灣苗栗地方法院檢察署刑案資料查註
    紀錄表及臺灣高等法院被告前案紀錄表各1 份在卷可稽，其
    受有期徒刑之執行完畢，於5 年內故意再犯本件有期徒刑以
    上之罪，為累犯，均應依刑法第47條第1 項之規定，各加重
    其刑。再被告於97年10月10日下午12時30分許，遇警前往苗
    栗縣苗栗市○○路1170巷22號友人住處搜索之際，於有偵查
    犯罪職權之機關或個人發覺其前開施用第一、二級毒品犯罪
    前，主動向警方供述其施用毒品，並同意採集尿液送驗，接
    受裁判等情，已據被告於本院審理時陳明，且有苗栗縣警察
    局刑事案件移送書1 份在卷可考，爰均依刑法第62條前段之
    規定，減輕其刑，並先加後減之。爰審酌被告前經觀察、勒
    戒，猶未能從中記取教訓，自我克制以戒除毒癮，再次施用
    毒品，戕害自身健康，並對於社會安全與公共秩序產生潛在
    危害，惟念其犯後自首犯罪，坦認犯行，態度尚佳，且考量
    施用毒品主要係戕害自身，並未直接積極損害他人之利益，
    暨衡酌其生活狀況、智識程等一切情狀，分別量處如主文所
    示之刑，並定其應執行刑。
據上論斷，應依刑事訴訟法第273 條之1 第1 項、第299 條第1
項前段，毒品危害防制條例第10條第1 項、第2 項，刑法第11條
前段、第47條第1項、第62條前段、第51條第5款，判決如主文。
本案經檢察官黃俊鳴到庭執行職務。
中    華    民    國    98    年    3     月    10    日
                  刑事第三庭    法  官  林佩儒
以上正本證明與原本無異。
如不服本判決，應於判決送達後10日內向本院提出上訴狀（應敘
述具體理由並附繕本）。
上訴書狀如未敘述上訴理由，應於上訴期間屆滿後20日內補提理
由書狀於本院。
                                書記官  陳玲君
中    華    民    國    98    年    3     月    10    日
附記論罪之法條全文：
毒品危害防制條例第10條
施用第一級毒品者，處6月以上5年以下有期徒刑。
施用第二級毒品者，處3年以下有期徒刑。


司法院資訊處製作；財團法人民間司法改革基金會備份。
